臺灣板橋地方法院刑事判決　　　　　　　96年度易字第3410號
公　訴　人　臺灣板橋地方法院檢察署檢察官
被　　　告　戊○○
　　　　　　庚○○
上列被告等因竊盜案件，經檢察官提起公訴（96年度偵字第2485
6 號），本院判決如下：
    主  文
被告戊○○共同攜帶兇器竊盜，處有期徒刑柒月，扣案之釘鈸壹
支、剪刀壹把、電子螺絲起子壹支、一字型螺絲起子貳支、中訊
通工具壹支均沒收。又共同攜帶兇器竊盜，處有期徒刑柒月，扣
案之釘鈸壹支、剪刀壹把、電子螺絲起子壹支、一字型螺絲起子
貳支、中訊通工具壹支均沒收。又共同攜帶兇器竊盜，處有期徒
刑柒月，扣案之釘鈸壹支、剪刀壹把、電子螺絲起子壹支、一字
型螺絲起子貳支、中訊通工具壹支均沒收。又共同攜帶兇器竊盜
，處有期徒刑柒月，扣案之釘鈸壹支、剪刀壹把、電子螺絲起子
壹支、一字型螺絲起子貳支、中訊通工具壹支均沒收。又共同攜
帶兇器竊盜，處有期徒刑柒月，扣案之釘鈸壹支、剪刀壹把、電
子螺絲起子壹支、一字型螺絲起子貳支、中訊通工具壹支均沒收
。又共同攜帶兇器竊盜，處有期徒刑柒月，扣案之釘鈸壹支、剪
刀壹把、電子螺絲起子壹支、一字型螺絲起子貳支、中訊通工具
壹支均沒收。又共同攜帶兇器竊盜，處有期徒刑柒月，扣案之釘
鈸壹支、剪刀壹把、電子螺絲起子壹支、一字型螺絲起子貳支、
中訊通工具壹支均沒收。又共同攜帶兇器竊盜，處有期徒刑柒月
，扣案之釘鈸壹支、剪刀壹把、電子螺絲起子壹支、一字型螺絲
起子貳支、中訊通工具壹支均沒收。應執行有期徒刑貳年，扣案
之釘鈸壹支、剪刀壹把、電子螺絲起子壹支、一字型螺絲起子貳
支、中訊通工具壹支均沒收。
被告庚○○共同攜帶兇器竊盜，累犯，處有期徒刑玖月，扣案之
釘鈸壹支、剪刀壹把、電子螺絲起子壹支、一字型螺絲起子貳支
、中訊通工具壹支均沒收。又共同攜帶兇器竊盜，累犯，處有期
徒刑玖月，扣案之釘鈸壹支、剪刀壹把、電子螺絲起子壹支、一
字型螺絲起子貳支、中訊通工具壹支均沒收。又共同攜帶兇器竊
盜，累犯，處有期徒刑玖月，扣案之釘鈸壹支、剪刀壹把、電子
螺絲起子壹支、一字型螺絲起子貳支、中訊通工具壹支均沒收。
又共同攜帶兇器竊盜，累犯，處有期徒刑玖月，扣案之釘鈸壹支
、剪刀壹把、電子螺絲起子壹支、一字型螺絲起子貳支、中訊通
工具壹支均沒收。又共同攜帶兇器竊盜，累犯，處有期徒刑玖月
，扣案之釘鈸壹支、剪刀壹把、電子螺絲起子壹支、一字型螺絲
起子貳支、中訊通工具壹支均沒收。又共同攜帶兇器竊盜，累犯
，處有期徒刑玖月，扣案之釘鈸壹支、剪刀壹把、電子螺絲起子
壹支、一字型螺絲起子貳支、中訊通工具壹支均沒收。又共同攜
帶兇器竊盜，累犯，處有期徒刑玖月，扣案之釘鈸壹支、剪刀壹
把、電子螺絲起子壹支、一字型螺絲起子貳支、中訊通工具壹支
均沒收。又共同攜帶兇器竊盜，累犯，處有期徒刑玖月，扣案之
釘鈸壹支、剪刀壹把、電子螺絲起子壹支、一字型螺絲起子貳支
、中訊通工具壹支均沒收。應執行有期徒刑貳年陸月，扣案之釘
鈸壹支、剪刀壹把、電子螺絲起子壹支、一字型螺絲起子貳支、
中訊通工具壹支均沒收。
    事  實
一、庚○○前因違反槍砲彈藥刀械管制條例、毒品危害防制條例
    及竊盜案件，分別經本院以94年度訴字第1332號、臺灣高等
    法院以94年度上訴字第3801號及本院以95年度易字第1287號
    判處有期徒刑1 年4 月、7 月、10月確定，三罪接續執行，
    於民國96年7 月29日縮刑期滿執行完畢。詎猶不知悔悟，復
    與戊○○共同基於意圖為自己不法所有之犯意聯絡，先於96
    年10月2 日下午2 時30分許，由庚○○先自行前往臺北縣泰
    山鄉之「昶佑租車行」，向不知情之負責人張富翔租用車牌
    號碼3375-JS 號之中華LANCER小客車，再搭載戊○○，攜帶
    其等所有客觀上可供兇器使用之釘鈸1 支、剪刀1 把、電子
    螺絲起子1 支、一字型螺絲起子2 支、中訊通工具1 支，於
    96 年10 月10日凌晨1 時許，趁深夜無人注意，共同前往位
    於臺北縣泰山鄉○○路同榮國小及文程路旁無人看守之停車
    場內，由戊○○持一字型螺絲起子將車輛引擎蓋破壞撬開，
    再由庚○○隨即以剪刀剪斷電源線，使車輛之防盜系統喪失
    警報作用，再破壞車輛門窗進入竊取車內物品，以此方式先
    後竊取丙○○、甲○○、乙○○、己○○所有TOYOTA牌WISH
    車型、車牌號碼分別為2857-KD 、1957-PK 、2197-KC 、72
    69-MR 自用小客車內之GPS 定位系統計3 套與主機計3 臺、
    行車電腦及車用電視各1 臺，得手後離去。復以相同手法，
    於96年10月12日凌晨2 時許，前往臺北縣泰山鄉○○路31號
    之停車場，竊取辛○○所有TOYOTA牌WISH車型、車牌號碼00
    79-PC 號自用小客車內之液晶螢幕汽車音響1 臺得手後離去
    。渠2 人為免警方循車牌資料查知，再於96年10月14日凌晨
    2 時許，攜帶上述工具及其等所有之扳手1 支，先前往臺北
    縣新莊市○○路17號前，持扳手竊取高玉媚所有停放該處、
    車牌號碼4485-NC 號自用小客車之車牌2 面，得逞後懸掛於
    上開租用之車輛使用，再於同日凌晨4 時許，前往臺北縣泰
    山鄉○○路15巷4 弄口，以相同手法，竊取丁○○所有TOYO
    TA牌WISH車型、車牌號碼1201-EG 號自用小客車內之液晶螢
    幕汽車音響1 臺得手後離去，並於不詳時間，前往臺北縣三
    重市重新橋下跳蚤市場攤商將竊得之液晶螢幕汽車音響4 臺
    變賣得現款3 萬2 千元後朋分花用。渠2 人為免警方循車牌
    查詢發現，又於96年10月15日凌晨4 時15分前之某時，攜帶
    前述工具，前往桃園縣蘆竹鄉○○街1 巷10弄2 號，持上開
    扳手竊取戴正雄所有停放該處、車牌號碼8216-FG 號自用小
    客車之車牌2 面，得逞後懸掛於上開租用之車輛使用，並將
    原先竊得之4485-NG 號車牌丟棄於不詳地點。嗣於96 年10
    月15日凌晨4 時15分，為警在臺北縣泰山鄉○○路18 巷 口
    ，發現戊○○、庚○○行跡可疑若以盤查，扣得尚未及變賣
    之液晶電視汽車音響2 臺、8216-FG 號車牌2 面、其等所有
    供竊盜所用之釘鈸1 支、剪刀1 把、電子螺絲起子1 支、一
    字型螺絲起子2 支、破壞破璃之中訊通工具1 支，而查知上
    情。
二、案經甲○○、乙○○、己○○、黃啟峰、高玉媚、戴正雄訴
    由臺北縣政府警察局新莊分局報請臺灣板橋地方法院檢察署
    檢察官偵查起訴。
    理  由
一、訊據被告戊○○、庚○○坦承上情不諱，核與證人即被害人
    丙○○、甲○○、乙○○、黃啟峰、高玉媚、戴正雄、丁○○、己○○在警詢或偵查中證述之遭竊情節大致相符，並有
    卷附汽車租賃契約書、監視器翻拍照片、贓物認領保管單、
    受理刑事案件報案三聯單及扣案如事實欄所載之竊盜工具與
    竊得贓物可資佐憑，堪認被告二人上開自白與事實相符。本
    件事證明確，被告二人上揭犯行均堪認定，應依法論科。
二、扣案之釘鈸1 支、剪刀1 把、電子螺絲起子1 支、一字型螺
    絲起子2 支及破壞破璃用之中訊通工具1 支，均係金屬製品
    ，質硬而型尖，客觀上足以危害他人生命、身體之安全，自
    屬兇器。是被告戊○○、庚○○攜帶上開工具而為本案八件
    竊盜犯行，均係犯刑法第321 條第1 項第3 款之攜帶兇器加
    重竊盜罪。被告二人就上開犯行，有犯意聯絡及行為分擔，
    為共同正犯。其等先後八次加重竊盜犯行，犯意各別，雖其
    中被告二人於96年10月10日所為之四件竊盜犯罪、於96年10
    月14日所為之二件竊盜犯罪，分別係在密切接近之時地犯案
    ，然其竊盜行為仍有先後之分，且所侵害之法益非屬同一人
    之同一法益，不能以接續犯論以一罪，而均應分論併罰。又
    被告庚○○前有如事實欄所述犯罪科刑暨執行紀錄，有臺灣
    高等法院被告前案紀錄表1 份在卷可稽，其受有期徒刑之執
    行完畢後，5 年以內故意再犯本件有期徒刑以上之罪，為累
    犯，應依刑法第47條第1 項之規定加重其刑。爰審酌被告二
    人均正值青壯，竟不思循合法正當途徑獲取財物而由竊盜之
    徑，及其犯罪動機、目的、手段、所竊得財物價值及部分已
    遭變賣未能發還被害人，犯罪後坦承犯行、態度尚佳，被告
    戊○○、庚○○如前案紀錄表所示之素行及被告庚○○甫因
    犯罪執行完畢未機旋即再為本件犯行等一切情狀，分別量處
    如主文所示之刑，並定其應執行刑。扣案如事實欄所示之釘
    鈸1 支、剪刀1 把、電子螺絲起子1 支、一字型螺絲起子2
    支、中訊通工具1 支，為被告二人所有供犯上開竊盜罪所用
    之物，業據被告二人供承在卷，爰依刑法第38條第1 項第2
    款規定宣告沒收；至被告二人用以竊盜車牌之扳手1 支，並
    未扣案，又非應沒收之違禁物，為免執行困難，爰不予宣告
    沒收，併此敘明。
據上論斷，應依刑事訴訟法第299 條第1 項前段，刑法第28條、
第321 條第1 項第3 款、第47條第1 項、第51條第5 款、第38條
第1 項第2 款，判決如主文。
本案經檢察官陳伯均到庭執行職務。
中　　華　　民　　國　　96　　年　　11　　月　　30　　日
                  刑事第十庭    法　官  歐陽漢菁
以上正本證明與原本無異
如不服本判決應於送達後10日內向本院提出上訴狀
                                書記官　李崇文
中　　華　　民　　國　　96　　年　　11　　月　　30　　日
附錄本案論罪科刑法條全文：
中華民國刑法第321條
犯竊盜罪而有左列情形之一者，處 6 月以上、 5 年以下有期徒
刑：
一  於夜間侵入住宅或有人居住之建築物、船艦或隱匿其內而犯
    之者。
二  毀越門扇、牆垣或其他安全設備而犯之者。
三  攜帶兇器而犯之者。
四  結夥三人以上而犯之者。
五  乘火災、水災或其他災害之際而犯之者。
六  在車站或埠頭而犯之者。
前項之未遂犯罰之。
